【裁判字號】    92,訴,578
【裁判日期】    921128
【裁判案由】    違反毒品危害防制條例
【裁判全文】
臺灣新竹地方法院刑事判決                          九十二年度訴字第五七八號
    公  訴  人  臺灣新竹地方法院檢察署檢察官
    被      告  乙○○
右列被告因違反毒品危害防制條例案件，經檢察官提起公訴（九十二年度毒偵字第七
八三號、第九０一號、九十二年度毒偵字第一０一三號），本院依簡式審判程序判決
如左：
    主  文
乙○○連續施用第一級毒品，累犯，處有期徒刑捌月，扣案之海洛因壹包（淨重零點
壹公克，包裝重零點壹玖公克）、塑膠瓶裝海洛因壹瓶（淨重貳點壹肆公克，包裝重
壹點柒玖公克）均沒收銷燬之，另扣案之針筒貳支沒收；又連續施用第二級毒品，累
犯，處有期徒刑陸月，扣案之吸食器壹組沒收。主刑部分應執行有期徒刑壹年。
    事  實
一、乙○○前曾於民國八十六年三月間、七月間分別因違反麻醉藥品管理條例案件、
    竊盜案件，分別經臺灣高等法院判處有期徒刑六月、本院判處有期徒刑五月確定
    ，二罪經定應執行為有期徒刑十月確定，並於八十七年八月十四日執行完畢。復
    於八十八年十二月間因施用第二級毒品安非他命案件，經臺灣新竹地方檢察署檢
    察官（下稱檢察官）聲請本院以八十九年度毒聲字第二七０號裁定送觀察、勒戒
    後，認無繼續施用毒品之傾向，而由檢察官於八十九年六月十五日，以八十八年
    度毒偵字第一二０一號為不起訴處分確定。
二、乙○○竟不知警惕，基於施用第一級毒品海洛因之概括犯意，自九十二年二月底
    某日起至同年八月二十二日中午時止，連續在新竹縣關西鎮○○里○鄰○○路九
    十號住處，以將海洛因粉摻入針筒內加水以注射入體內之方式，約每二天施用一
    次之頻率，連續施用第一級毒品海洛因多次。另基於施用第二級毒品安非命之概
    括犯意，自九十二年二月底某日起至同年八月二十二日中午時止，連續在上開住
    處，以將安非他命置於玻璃球內，再以火燒烤，吸其煙霧之方式，約每星期施用
    一次之頻率，連續施用第二級毒品安非他命多次。嗣分別於九十二年四月十二日
    下午四時三十分許及同年八月二十二日下午四時三十分許，在上址為警查獲，並
    扣得第一級毒品海洛因一包（淨重０．１公克，包裝重０．１９公克）、塑膠瓶
    裝海洛因一瓶（淨重２．１４公克，包裝重１．７９公克）、注射針筒二支及安
    非他命吸食器一組等物。旋其再經檢察官聲請本院以九十二年度毒聲字第六五六
    號裁定送觀察、勒戒後，認有繼續施用毒品之傾向，經依本院九十二年度毒聲字
    第七九一號裁定送臺灣新竹戒治所強制戒治中。
二、案經新竹縣警察局新埔分局報請臺灣新竹地方法院檢察署檢察官偵查起訴。
    理  由
一、本件被告所犯施用第一級毒品罪及施用第二級毒品罪，均非死刑、無期徒刑、最
    輕本刑為三年以上有期徒刑之罪，或高等法院管轄第一審之案件，被告於本院審
    判程序進行中，就被訴事實為有罪之陳述，經本院認合於新修正刑事訴訟法第二
    百七十三條之一之規定，裁定進行簡式審判程序，此合先敘明。
二、認定犯罪事實所憑之證據及其認定之理由：
（一）被告乙○○於本院準備程序及簡式審判程序時之自白。
（二）並有扣案之海洛因一包（淨重０．１公克，包裝重０．１９公克）、塑膠瓶裝
      海洛因一瓶（淨重２．１４公克，包裝重１．７９公克）、注射針筒二支及安
      非他命吸食器一組可資證明。
（三）而扣案之海洛因一包及一瓶，確含海洛因成分，亦有鑑定通知書一紙附於本院
      卷宗可證。
（四）又被告為警查獲時，經採尿送驗結果，呈第二級毒品安非他命之陽性反應、第
      一級毒品海洛因代謝後之嗎啡陽性反應，分別有姓名對照表、新竹縣衛生局尿
      液檢驗單各二紙（分別見九十二年度毒偵字第七八三號偵查卷宗《下稱第七八
      三號卷宗》第五頁及第六頁、九十二年度毒偵字第九０一號偵查卷宗《下稱第
      九０一號卷宗》第四十一頁及第四十二頁）、及國防部憲兵司令部刑事鑑識中
      心鑑驗通知書一紙（見第七八三號卷宗第二十二頁）在卷可查。而被告經送觀
      察、勒戒後，認有繼續施用毒品之傾向，亦有台灣新竹看守所附設勒戒處所九
      十二年九月十五日竹所總字第０九二０四００一四二號函一份（見第九０一號
      卷宗第三十八頁以下）附卷可查。
（五）按犯毒品危害防制條例第十條之罪者，檢察官應先將被告送勒戒處所觀察、勒
      戒，其期間不得逾一個月；經觀察、勒戒後，無繼續施用毒品之傾向者，應由
      檢察官為不起訴之處分；依前項規定為不起訴之處分後，五年內再犯第十條之
      罪，經觀察、勒戒後，認有繼續施用毒品傾向者，不適用前項規定；同條例第
      二十條第一項、第二項前段、第三項分別定有明文。被告前因施用毒品案件，
    經檢察官聲請本院以八十九年度毒聲字第二七０號裁定送觀察、勒戒後，認無
      繼續施用毒品之傾向，而由檢察官於八十九年六月十五日，以八十八年度毒偵
      字第一二０一號為不起訴處分確定在案，有該不起訴處分書（見第七八三號卷
      宗第二十四頁）附卷可證。其於五年內再犯毒品危害防制條例第十條之罪，經
      本院以九十二年度毒聲字第六五六號裁定再送臺灣新竹看守所附設勒戒處所觀
      察、勒戒後，有繼續施用毒品傾向，有本院九十二年度毒聲字第六五六號裁定
      （見第九０一號卷宗第三十頁以下）、臺灣新竹看守所於九十二年九月十五日
      日出具之竹所總字第０九二０四００一四二號函所附證明書一份（見第九０一
      號卷宗第三十八頁以下），再依本院九十二年度毒聲字第七九一號裁定令入戒
      治處所施以強制戒治（附於本院卷宗），亦分別有上開裁定在卷可查。
（六）綜上，足認被告上開自白確與事實相符，本件事證已經明確，被告犯行足以認
      定，被告所為應予以依法論罪科刑。
三、論罪、刑罰加重及科刑與適用之法律：
（一）被告所為係犯毒品危害防制條例第十條第一項之施用第一級毒品罪及同條第二
      項之施用第二級毒品罪。被告持有第一、二級毒品之低度行為為施用第一、二
      級毒品之高度行為所吸收，均不另論罪。
（二）連續犯：其先後多次施用第一、二級毒品犯行，均時間緊接，所犯各為構成要
      件相同之罪名，皆係基於概括犯意為之，應均依連續犯規定，各論以一罪，並
      分別加重其刑。
（三）數罪併罰：其所犯施用第一級毒品及施用第二級毒品二罪間，犯意各別，行為
      不同，應分別論罪，合併處罰。
（四）累犯：被告有事實欄所載之前案，有臺灣高等法院被告全國前案記錄表及臺灣
      新竹地方法院檢察署刑案查註紀錄表各一份為證，五年以內再犯本件有期徒刑
      以上之罪，為累犯，應依刑法第四十七條規定，並遞加重其刑。
（五）科刑：
  １、主刑：審酌安非他命及海洛因等毒品，危害施用者之神經中樞，使施用者產生
      幻聽及幻想之症狀，對施用者之健康產生不良之影響，同時因幻聽及幻想結果
      亦可能使施用者對周遭之人施暴，對公共秩序產生危害，且被告經過勒戒後，
      猶不知自制，再度施用毒品，然於本院訊問審理時坦白承認犯行，尚有悔意等
      一切情狀，量處如主文所示之刑，並定其應執行之刑。
  ２、從刑（沒收銷燬及沒收）：至扣案之海洛因一包（淨重０．１公克，包裝重０
      ．１９公克）、塑膠瓶裝海洛因一瓶（淨重２．１４公克，包裝重１．７９公
      克），屬第一級毒品，應依毒品危害防制條例第十八條第一項前段之規定，宣
      告沒收銷毀之；至另扣案之注射針筒二支及吸食器一組，為被告所有供施用海
      洛因及安非他命所用之物，業經被告自承在卷，應依刑法第三十八條第一項第
      二款規定，宣告沒收。至分裝袋二十五個為空袋，已經被告自承在案，並無毒
      品殘留，爰不另為沒收銷燬之諭知，併此敘明。
四、依刑事訴訟法第二百七十三條之一、第二百九十九條第一項前段，毒品危害防制
    條例第十條第一項、第二項、第十八條第一項前段，刑法第十一條前段、第五十
    六條、第五十一條第五款、第四十七條、第三十八條第一項第二款，判決如主文
    。
本案經檢察官甲○○到庭執行職務。
中      華      民      國    九十二    年     十一     月    二十八    日
                                  臺灣新竹地方法院刑事第四庭
                                      法  官  馮  俊  郎
右正本證明與原本無異。
如不服本判決，應於判決送達後十日內向本院提出上訴狀（應附繕本），上訴於臺灣
高等法院。
                              書記官  鄧  雪  怡
中      華      民      國    九十二    年     十二     月      一      日
附錄本案論罪科刑實體法條全文：
毒品危害防制條例第十條第一項、第二項：
施用第一級毒品者，處六月以上五年以下有期徒刑。
施用第二級毒品者，處三年以下有期徒刑。


司法院資訊處製作；財團法人民間司法改革基金會備份。
